# 陈版主：有关应收账款转让的处理

提问人：changhe228 时间：2022-09-06 17:03:49
陈版，您好 向您请教一个问题，麻烦您给予解答。
公司转让一笔应收账款 102 万元，在转让前已对该应收账款计提了坏账损失 30 万元，转让价 50 万元与应收账款之间的差额该如何处理呢，是与应收账款余额还是净额比呢，公司是按组合计提坏账。

回答人：chenyiwei
如果转让价格（假设可以满足终止确认条件，下同）是公允的，代表了该笔应收账款的可收回金额，则转让方应首先根据转让价格补提坏账准备，再根据调整后的账面价值进行转让的会计处理，即上述差额影响体现在信用减值损失中。
如果由于某些特殊原因。导致按照低于可收回金额的价格转让，则差额应作为处置损益列入投资收益。